【裁判字號】    97,抗,165
【裁判日期】    971231
【裁判案由】    本票裁定強制執行
【裁判全文】
臺灣臺南地方法院民事裁定               97年度抗字第165號
抗  告  人  甲○○
相  對  人  乙○○
抗告人因與相對人乙○○間聲請本票裁定強制執行事件，對於中
華民國97年4月14日本院97年度司票字1006號裁定提起抗告，本
院裁定如下：
    主  文
抗告駁回。
抗告程序費用新台幣壹仟元由抗告人負擔。
    理  由
一、按執票人向本票發票人行使追索權時，得聲請法院裁定後強
    制執行。票據法第123條定有明文。又本票執票人依上開法
    條之規定，聲請法院裁定及抗告法院之裁定，僅依非訟事件
    程序，以審查強制執行許可與否，並無確定實體上法律關係
    存否之效力，如發票人就票據債務之存否有爭執時，應由發
    票人提起確認之訴，以資解決，最高法院56年台抗字第714
    號、57年台抗字第76號著有判例。
二、本件抗告意旨略以：確認相對人持有抗告人民國94年8月25
    日所簽發，票面金額新台幣50萬元，到期日為96年12月31日
    之本票乙紙，聲請貴院裁定強制執行，惟該系爭本票並非抗
    告人所簽發，乃貴院未察，竟裁定准予強制執行，其有害抗
    告人之權益，為此依法提出抗告等語。
三、經查：本件相對人主張伊執有抗告人為發票人之如附表所示
    本票1紙，並免除作成拒絕證書，詎屆期提示未獲付款，依
    票據法第123條聲請裁定許可強制執行等情，已據提出系爭
    本票一紙為證，而依本票之記載形式上觀察，其已具備本票
    有效要件，抗告人雖以本件本票並非己所簽發，縱其所稱係
    屬實，揆諸前揭最高法院判例意旨，應由抗告人另行提起訴
    訟，或與相對人協商債務清償方式，以資解決，非
    本件非訟程序所得審究。原裁定為許可強制執行之裁定，尚
    無不合，抗告人提起本件抗告，於法無據，應予駁回。
四、又按「非訟事件程序費用，除法律另有規定外，由聲請人負
    擔。檢察官為聲請人時，由國庫支付。前項費用之負擔有相
    對人者，準用民事訴訟法有關訴訟費用之規定」；「依法應
    由關係人負擔費用者，法院裁定命關係人負擔時，應一併確
    定其數額」，非訟事件法第21條及同法第24條第1項分別定
    有明文。本件抗告業經駁回在案，依上開法條規定，本院應
    確定非訟事件費用額。茲因抗告人提起本件抗告，除繳納抗
    告費新台幣（下同）1,000元，未有其餘非訟費用之支出。
    是以，本件抗告人應負擔之非訟費用額確定為1,000元。
五、據上論結，本件抗告為無理由，依非訟事件法第46條、第21
    條第2項、第24條第1項，民事訴訟法第495條之1第1項、第
    449 條第1項、第78條，裁定如主文。
中    華    民    國    97    年  12    月  31      日
                  民事第二庭     法  官   李杭倫
如不服本裁定，僅得於收受本裁定正本送達後10日內，以適用法
規顯有錯誤為理由，向本院提出再抗告狀，（須附繕本一份及
繳納再抗告裁判費新台幣1,000元），經本院許可後始可再抗告
中    華    民    國    97    年  12    月  31      日
                                 書記官   蔡曉卿


司法院資訊處製作；財團法人民間司法改革基金會備份。
